【裁判字號】    98,訴,49
【裁判日期】    980123
【裁判案由】    毒品危害防制條例
【裁判全文】
臺灣板橋地方法院刑事判決                98年度訴字第49號
公  訴  人  臺灣板橋地方法院檢察署檢察官
被      告  甲○○
                    （現於臺灣臺北監獄臺北分監執行中）
上列被告因違反毒品危害防制條例案件，經檢察官提起公訴（97
年度毒偵字第9516號），因其於準備程序中就被訴事實為有罪之
陳述，經本院合議庭裁定由受命法官獨任進行簡式審判程序，判
決如下：
    主  文
甲○○施用第一級毒品，累犯，處有期徒刑捌月。
    事  實
一、甲○○前因施用毒品案件，經依本院以90年度毒聲字第2477
    號裁定送觀察、勒戒後，認無繼續施用毒品之傾向，於90年
    （起訴書誤載為92年）12月6 日釋放，並由臺灣板橋地方法
    院檢察署檢察官以90年度毒偵緝字第803 號處分不起訴確定
    ；復於91年間因贓物案件，經本院於92年10月27日以91年度
    易字第3324號判決判處有期徒刑4 月確定；又於92年間因施
    用毒品案件，經本院以92年度毒聲字第215 號裁定送觀察、
    勒戒後，認有繼續施用毒品之傾向，經本院以92年度毒聲字
    第598 號裁定令入戒治處所施以強制戒治，嗣於93年1 月9
    日因法律修正停止戒治釋放，並經本院於92年3 月31日以92
    年度訴字第778 號判決判處有期徒刑9 月確定，上開二罪應
    執行有期徒刑11月，於93年11月30日縮刑期滿執行完畢；再
    於95年間因施用毒品案件，經本院於95年10月23日以95年度
    訴字第2028號判決判處有期徒刑10月確定，於96年7 月12日
    縮刑期滿執行完畢；又於97年因施用毒品案件，經本院於97
    年7 月23日以97年度訴字第702 號判決判處有期徒刑9 月，
    經上訴臺灣高等法院駁回確定，及經本院於97年10月22日以
    97年度訴字第3495號判決判處有期徒刑1 年確定，現正執行
    中。詎其不知悔改，於97年10月18日11時許回溯前26小時內
    某時，在臺北縣三重市○○○路某旅社內（詳細地址不詳）
    ，將第一級毒品海洛因摻水後，再以注射針筒注射手臂之方
    式，施用海洛因1 次（起訴書略載為於97年10月18日為警採
    尿回溯26小時內之某時許，在不詳處所，施用第一級毒品海
    洛因）。嗣於97年10月18日11時許（起訴書誤載為11時8 分
    許）經警通知採尿送驗始查悉上情。
二、案經臺北縣政府警察局三重分局報請臺灣板橋地方法院檢察
    署檢察官偵查起訴。
    理  由
一、上揭事實，業據被告甲○○於本院審理中坦承不諱，且其於
    97年10月18日為警查獲後所採集之尿液檢體，經送請台灣檢
    驗科技股份有限公司檢驗之結果，確有海洛因代謝物陽性反
    應，有該公司出具之濫用藥物檢驗報告1 件在卷可稽；又被
    告雖供稱已忘記施用海洛因之詳細時間，惟按海洛因經注射
    入人體後，約百分之80於24小時內自尿中排出，一般而言，
    尿液中能否驗出嗎啡陽性反應與其投與量、投與途徑、採尿
    時間、個人體質及檢驗方法之靈敏度有關，國外曾有文獻報
    導注射六毫克之海洛因鹽酸鹽，其代謝物嗎啡之平均可檢出
    之時限約為26小時〔行政院衛生署藥物食品檢驗局81年9 月
    8 日（81）藥檢壹字第8114885 號函參照〕。本件被告既於
    97年10月18日11時許，經警所採集之尿液送驗結果，呈海洛
    因代謝物陽性反應，顯見被告在前述採尿時間回溯前26小時
    內某時，有施用海洛因1 次之犯行。另被告前因施用毒品案
    件，經依本院以90年度毒聲字第2477號裁定送觀察、勒戒後
    ，認無繼續施用毒品之傾向，於90年12月6 日釋放，並由臺
    灣板橋地方法院檢察署檢察官以90年度毒偵緝字第803 號處
    分不起訴確定；復於92年間因施用毒品案件，經本院以92年
    度毒聲字第215 號裁定送觀察、勒戒後，認有繼續施用毒品
    之傾向，經本院以92年度毒聲字第598 號裁定令入戒治處所
    施以強制戒治，嗣於93年1 月9 日因法律修正停止戒治釋放
    ，並經本院於92年3 月31日以92年度訴字第778 號判決判處
    有期徒刑9 月確定；再於95年間因施用毒品案件，經本院於
    95年10月23日以95年度訴字第2028號判決判處有期徒刑10月
    確定；又於97年因施用毒品案件，經本院於97年7 月23日以
    97年度訴字第702 號判決判處有期徒刑9 月，經上訴臺灣高
    等法院駁回確定，及經本院於97年10月22日以97年度訴字第
    3495號判決判處有期徒刑1 年確定，此有臺灣高等法院被告
    前案紀錄表1 份在卷可稽，其三犯以上施用毒品犯行，罪證
    明確，應予以依法論科。
二、按毒品危害防制條例分別將海洛因列為第一級毒品管制，不
    得非法製造、運輸、販賣、轉讓、施用或持有，被告違反此
    項規定，施用第一級毒品海洛因之行為，核係觸犯同條例第
    10條第1 項之施用第一級毒品罪。又被告持有海洛因之低度
    行為，應為其施用之高度行為所吸收，不另論罪。末查：被
    告前於91年間因贓物案件，經本院於92年10月27日以91年度
    易字第3324號判決判處有期徒刑4 月確定；又於92年間因施
    用毒品案件，經本院於92年3 月31日以92年度訴字第778 號
    判決判處有期徒刑9 月確定，上開二罪應執行有期徒刑11月
    ，於93年11月30日縮刑期滿執行完畢；再於95年間因施用毒
    品案件，經本院於95年10月23日以95年度訴字第2028號判決
    判處有期徒刑10月確定，於96年7 月12日縮刑期滿執行完畢
    ，此有臺灣高等法院被告前案紀錄表在卷足憑，其受有期徒
    刑執行完畢後，5 年以內故意再犯本件有期徒刑以上之罪，
    為累犯，應依刑法第47條第1 項規定加重其刑。爰審酌被告
    之品行、智識程度、施用海洛因戕害身心、對社會治安可能
    之危害程度甚鉅，及被告前因施用毒品案件經送觀察、勒戒
    、戒治，及經判決有期徒刑後，猶不思戒除惡習，仍一再施
    用海洛因，洵不足取，以及被告犯罪後坦承犯行等一切情狀
    ，量處如主文所示之刑，以示懲儆。
據上論斷，應依刑事訴訟法第273 條之1 第1 項、第299 條第1
項前段，毒品危害防制條例第10條第1 項，刑法第11條前段、第
47條第1 項，判決如主文。
本案經檢察官賴建如到庭執行職務。
中    華    民    國    98    年    1     月    23    日
                    刑事第二庭  法  官  趙義德
以上正本證明與原本無異。
如對本判決不服，應於送達後10日內，向本院提出上訴狀。（應
抄附繕本）。
                                書記官  王君倚
中    華    民    國    98    年    2    月     3     日
附錄本案論罪科刑法條全文：
毒品危害防制條例第10條：
施用第一級毒品者，處6月以上5年以下有期徒刑。
施用第二級毒品者，處3年以下有期徒刑。


司法院資訊處製作；財團法人民間司法改革基金會備份。
